【裁判字號】    97,訴,451
【裁判日期】    970721
【裁判案由】    違反毒品危害防制條例
【裁判全文】
臺灣新竹地方法院刑事判決
公  訴  人  臺灣新竹地方法院檢察署檢察官
被      告  甲○○
上列被告因違反毒品危害防制條例案件，經檢察官提起公訴（97
年度毒偵字第527號），本院判決如下：
    主  文
甲○○施用第一級毒品，處有期徒刑玖月。扣案之注射針筒拾支
、挖杓支、電子磅秤壹台，均沒收之。又施用第二級毒品，處
有期徒刑伍月。扣案之吸食器壹組、玻璃球肆個、分裝袋肆個、
電子磅秤壹台，均沒收之。主刑部分應執行有期徒刑壹年。
    事  實
一、甲○○前於民國95年間，因施用第一級、第二級毒品案件，
    經本院於95年2月14日以95年度毒聲字第56號裁定送觀察、
    勒戒後，因認無繼續施用毒品傾向，於95年3月15日經釋放
    出所，並經臺灣新竹地方法院檢察署檢察官於95年3月16日
    以95年度毒偵字第473、560號為不起訴處分確定。又於97年
    間，因施用第一級、第二級毒品案件，經本院於97年5月1日
    以97年度訴字第235號判決分別判處有期徒刑7月、3月，應
    執行有期徒刑8月確定。
二、詎甲○○仍不知悔改，猶未戒除毒癮，於前開觀察、勒戒釋
    放後5年內，分別基於施用第一級毒品海洛因、第二級毒品
    安非他命之犯意，為下列施用第一級毒品、第二級毒品犯行
    ：(一)於97年2月29日上午9、10時許（即下午2時50分許，為
    警採尿起往前回溯26小時內），在新竹縣新豐鄉○○路140
    巷19號，以將海洛因置入注射針筒內注射之方式，非法施用
    第一級毒品海洛因一次。(二)另於97年2月28日（即同年月29
    日下午2時50分許，為警採尿起往前回溯96小時內），在上
    揭住處，以將安非他命置於玻璃球內，再以火燒烤，吸其煙
    霧之方式，非法施用第二級毒品安非他命一次。嗣為警於97
    年2月29日中午12時10分許，在新竹縣新豐鄉○○路140巷19
    號住處查獲，並扣得注射針筒10支、吸食器1組、分裝袋4個
    、玻璃球4個、挖杓3支、電子磅秤1台。
三、案經新竹縣政府警察局移送臺灣新竹地方法院檢察署檢察官
    偵查起訴。
    理  由
一、本件被告甲○○所犯毒品危害防制條例第10條第1項、第2項
    之施用第一、二級毒品罪，均非死刑、無期徒刑、最輕本刑
    為3年以上有期徒刑之罪，或高等法院管轄第一審之案件，
    被告於本院準備程序進行中，就被訴事實為有罪之陳述，經
    本院合議庭認合於修正後刑事訴訟法第273條之1之規定，裁
    定進行簡式審判程序，合先敘明。
二、認定犯罪事實所憑之證據及認定之理由：
  (一)訊據被告甲○○對於上揭時、地施用第一、二級毒品犯行坦
    承不諱，且被告於97年2月29日下午2時50分許，在警局所採
    集之尿液檢體（檢體編號為：A086號），經送以氣相層析質
    譜分析法確認分析結果，確呈安非他命、甲基安非他命、可
    待因、嗎啡陽性反應，此有詮昕科技股份有限公司於97 年3
    月18日出具之濫用藥物尿液檢驗報告及新竹縣政府警察局真
    實姓名代號對照表各1份在卷可稽（見97年度毒偵字第527號
    卷第34、35頁）。此外，復有供施用毒品及分裝毒品之器具
    注射針筒10支、玻璃球4個、吸食器1組、分裝袋4個、挖杓3
    支、電子磅秤1台等扣案物可資佐證。
  (二)又被告甲○○前於95年間，因施用第一級、第二級毒品案件
    ，經本院於95年2月14日以95年度毒聲字第56號裁定送觀察
    、勒戒後，因認無繼續施用毒品傾向，於95年3月15日經釋
    放出所，並經臺灣新竹地方法院檢察署檢察官於95年3月16
    日以95年度毒偵字第473、560號為不起訴處分確定。又於97
    年間，因施用第一級、第二級毒品案件，經本院於97年5月1
    日以97年度訴字第235號判決分別判處有期徒刑7月、3月，
    應執行有期徒刑8月確定，有臺灣新竹地方法院檢察署刑案
    資料查註紀錄表、全國施用毒品案件紀錄表、受觀察勒戒人
    毒品及前科紀錄簡列表、及臺灣高等法院被告前案紀錄表附
    卷可稽。是本案被告甲○○於觀察、勒戒執行完畢釋放後5
    年內再犯施用毒品之犯行，應堪認定。
  (三)綜上，本件被告確有非法施用第一級毒品海洛因、第二級毒
    品安非他命，事證明確，犯行均堪以認定。
三、論罪與科刑：
  (一)按海洛因、安非他命為毒品危害防制條例第2條第2項第1、2
    款規定之第一級、第二級毒品。核被告所為，係犯毒品危害
    防制條例第10條第1項、第2項之施用第一級、第二級毒品罪
    。
  (二)其持有第一級毒品海洛因、第二級毒品安非他命後進而施用
    ，其持有第一級毒品海洛因、第二級毒品安非他命之低度行
    為，均應為施用之高度行為所吸收，不另論其持有第一級、
    第二級毒品罪。
  (三)又被告所犯上開2罪，犯意各別，行為互殊，施用第一級毒
    品罪及施用第二級毒品罪間罪名不同，應予分論併罰。
  (四)爰審酌海洛因、安非他命等毒品會對施用者之健康產生不良
    之影響，同時因危害人之中樞神經，其結果亦可能使施用者
    對周遭之人施暴，對公共秩序產生危害，且被告甲○○前有
    施用毒品之觀察、勒戒紀錄，猶不知自制，竟再度施用足以
    導致精神障礙及生命危險之成癮性毒品，兼以施用毒品所生
    危害以自戕健康為主及其施用之次數，犯後態度尚稱良好等
    一切情狀，分別量處如主文所示之刑，並定應執行刑。
  (五)末查，扣案之注射針筒10支、挖杓3支、電子磅秤1台為被告
    所有供施用第一級毒品海洛因所用之物；另扣案之吸食器1
    組、玻璃球4個、分裝袋4個、電子磅秤1台，為被告所有供
    施用第二級毒品安非他命所用之物，均應依刑法第38條第1
    項第2款之規定宣告沒收。
據上論斷，應依刑事訴訟法第273條之1第1項、第299條第1項前
段，毒品危害防制條例第10條第1項、第2項，刑法第11條前段、
 第51條第5款、第38條第1項第2款，判決如主文。
本案經檢察官郭進昌到庭執行職務。
中    華    民    國    97    年    7     月    21    日
                  刑事第四庭  法  官  林秋宜
以上正本證明與原本無異。
如不服本判決應於收受本判決後10日內向本院提出上訴書狀，上
訴書狀應敘述具體理由。上訴書狀未敘述上訴理由者，應於上訴
期間屆滿後20日內補提理由書狀於本院（均須按他造當事人之人
數附繕本）「切勿逕送上級法院」。
中    華    民    國    97    年    7     月    21    日
                              書記官  柯雅菱
附錄本案論罪科刑法條全文：
毒品危害防制條例第10條
施用第一級毒品者，處6月以上5年以下有期徒刑。
施用第二級毒品者，處3年以下有期徒刑。


司法院資訊處製作；財團法人民間司法改革基金會備份。
